臺灣臺中地方法院刑事判決　　　　　　　　　　　　　九十三年度訴字第一二七號
　　公　訴　人　臺灣臺中地方法院檢察署檢察官
　　被　　　告　甲○○
　　指定辯護人　本院公設辯護人乙○○
右列被告因毒品危害防制條例案件，經檢察官提起公訴（九十一年度偵字第一九六一
Ｏ號）及移
    主      文
甲○○共同連續販賣第一級毒品，處無期徒刑，褫奪公權終身，扣案之海洛因肆包（
合計淨重陸點肆公克、包裝重壹點零捌公克）沒收銷燬之，記事簿壹本沒收，販賣
毒品之所得新臺幣肆拾伍萬元沒收，如全部或一部不能沒收時，以其財產抵償之；又
持有第二級毒品，處有期徒刑肆月，扣案之安非他命貳包（合計淨重拾肆點柒柒公
克、驗餘淨重拾肆點柒壹公克）沒收銷燬之。應執行無期徒刑，褫奪公權終身，扣
案之海洛因肆包（合計淨重陸點肆公克、包裝重壹點零捌公克）、安非他命貳包（
合計淨重拾肆點柒柒公克、驗餘淨重拾肆點柒壹公克）沒收銷燬之，記事簿壹本
沒收，販賣毒品之所得新臺幣肆拾伍萬元沒收，如全部或一部不能沒收時，以其財產
抵償之。
    事      實
一、甲○○綽號「蕃薯（台語）」，明知海洛因係政府列管之毒品，不得販賣、轉讓
    及持有，竟與綽號「阿傑」之不詳姓名成年男子共同基於營利之概括犯意聯絡，
    自民國九十一年七月中旬起，在台中市區等處，以每錢新台幣（下同）二萬元之
    價格，販賣海洛因給代號「紅毛」約有二十四萬二千五百元、「秀美」約有二萬
    四千元、「賢」約有八萬五千元、「阿芬」有八千五百元、「牛頭」有二萬一千
    五百元、「弟」有八千五百元。而綽號「阿倫」之沈江應，亦於九十一年七月中
    旬時，經由綽號「阿弟仔」之男子介紹而得知可向甲○○購買海洛因，即透過綽
    號「阿弟仔」與甲○○聯絡，甲○○遂與沈江應約定於台中市○○路八九二巷二
    號附近交易，而連續以每錢二萬元之價格，販賣海洛因給沈江應三次，每次均販
    賣一錢，甲○○可從中獲利三千元。嗣於九十一年十月五日下午四時三十分許，
    沈江應因施用毒品案件為警查獲，經警命沈江應佯以欲清償前次購買海洛因之欠
    款二萬元為由，約甲○○前往台中市○○路八九二巷二號前見面，甲○○於同日
    晚上十時三十分許依約前往時為警當場查獲，並於甲○○攜帶皮包內扣得其所有
    之安非他命二包（合計淨重三四．七七公克、驗餘淨重三四．七一公克）、海洛
    因四包（合計淨重六．三四公克、包裝重一．Ｏ八公克）及其所有供販賣毒品紀
    錄用之記事簿一本（其中部分記事紙頁業經甲○○於警訊時乘隙撕毀並吞入肚內
    ，僅餘偵查卷內所附警方於查扣時已影印之內容）。
二、案經台中市警察局第一分局報請臺灣臺中地方法院檢察署檢察官偵查起訴及移送
    併案審理。
    理      由
一、訊據被告甲○○固坦承持有安非他命之犯行，惟矢口否認有何販賣海洛因之事實
    ，辯稱：其並未販賣海洛因給綽號「紅毛」、「秀美」、「阿芬」及沈江應等人
    ，且沈江應部分係其幫他去台中交流道向綽號「阿傑」的人拿海洛因，扣案的海
    洛因四包係其自己要施用的，記事本上記載「紅毛」、「秀美」等代號及數字，
    係代表他們向其借錢的紀錄，其並未販賣海洛因云云。然查：
(一)、被告與綽號「阿傑」者共同販賣海洛因給沈江應，被告可從每錢海洛因二萬元代
    價中分得三千元之事實，業據證人沈江應於偵查中證稱：「（是否認識甲○○？
    ）認識他，他的綽號叫『蕃薯』，．．我有拜託他幫我調毒品」、「今年（九十
    一年）七月中旬請他調過三次」、「（甲○○為何說幫你調每次都是二萬元？）
    還有三千元算是給甲○○賺的，都是甲○○帶他的朋友過來，我親自向他的朋友
    買毒品，然後我拿二萬給他朋友，他們再自己處理，我曾經聽他說過幫我的他頂
    多賺個三千元，我才會認為毒品是一萬七千元，剩下三千元是甲○○賺的」等語
    屬實；另被告販賣海洛因給代號「紅毛」、「秀美」、「賢」、「阿芬」、「牛
    頭」、「弟」等人之事實，亦有記事簿影印頁七張、照片四張附於偵查卷可稽，
    復有扣案之海洛因四包（合計淨重六．三四公克、包裝重一．Ｏ八公克）、記事
    簿一本可資佐證。前開海洛因四包係被告所有，業據其於本院審理時供述明確，
    且經送法務部調查局鑑定結果亦確係第一級毒品海洛因無誤，此有該局九十一年
    十一月十四日調科壹字第一二ＯＯ一二二一七號鑑定通知書一份附於偵查卷可稽
    。依扣案之記事簿影印頁內容所示「阿倫２００００」，應即綽號「阿倫」之沈
    江應購買海洛因之二萬元欠款甚明；而該記事簿上亦載有「解藥」、「解藥五包
    」、「二錢半」等內容，衡情，應即指毒品及其重量；另該記事簿上所載代號「
    紅毛」、「秀美」、「賢」、「阿芬」、「牛頭」、「弟」之後，均有連串阿拉
    伯數字及加減數字之記載，其中，其中記載代號「紅毛」部分記有：２５００＋
    １４０００＝00000－0000＝３００００，並於括號中說明（２錢半＝
    １４０００×２．５＝00000－0000－0000－0000＝１４００
    ０，足見上開紀錄應係被告販賣海洛因之紀錄無誤。而依前開記事簿所載內容，
    被告至少販賣給代號「紅毛」約有二十四萬二千五百元、「秀美」約有二萬四千
    元、「賢」約有八萬五千元、「阿芬」有八千五百元、「牛頭」有二萬一千五百
    元、「弟」有八千五百元之海洛因（僅就加數的金額統計，至於減數應為還款之
    紀錄）。況被告為警查獲時，曾乘隙將該記事簿上部分記有代號及數字之紙頁撕
    下後吞入肚內（偵查卷內所存者為影印內容），倘若該等內容並非被告販賣海洛
    因之紀錄，被告豈有將之撕碎吞入肚內之舉？益徵該記事簿上之記載內容確係被
    告販賣海洛因之紀錄，允無疑義。
(二)、被告偵查中先則供稱：「我沒有賣，實際上是我與他（即沈江應）合資買海洛因
    ，．．每次他出一萬七千元，我出三千元．．．二萬元只有一錢海洛因，故他分
    得較多量」等語，嗣於本院審理時又供稱：「（你有販賣三次海洛因給沈江應？
    ）不是，沈江應叫我先幫他拿海洛因，錢我先墊」、「（每次去拿海洛因都是二
    萬元？）是的」、「（這二萬元的海洛因都是沈江應要施用的？）是的」、「（
    你有無與沈江應合資購買過海洛因？）我先去拿，不只拿一錢，有部分是我自己
    要買的，沈江應的部分我先幫忙代墊」、「（你與『阿傑』買海洛因都是每錢二
    萬元？）是的」等語，其先後就是否與沈江應合資購買海洛因之供述不一，且互
    有矛盾，且被告與沈江應之聯絡方式係至其二人共同之朋友即綽號「阿弟仔」住
    處碰面，此據被告於本院審理時供述明確，而沈江應係於九十一年七月中旬始知
    悉被告之人，迄九十一年十月五日被告遭查獲為止，相識不到三個月，足見其二
    人間之交情尚非熟稔，被告亦豈有屢次幫沈江應代墊金錢購買海洛因之理！亦豈
    會將他人購買海洛因之數量及金額詳細記載於其自己之記事簿內！顯見被告確實
    與綽號「阿傑」之男子共同販賣海洛因無疑。
(三)、被告持有安非他命之犯行，除據其自白不諱外，復有扣案之安非他命二包（合計
    淨重三四．七七公克、驗餘淨重三四．七一公克）可資佐證，前開安非他命經送
    內政部警政署刑事警察局鑑驗結果確係第二級毒品安非他命，亦有該局九十二年
    四月八日刑鑑字第Ｚ000000000號鑑驗通知書影本一份附於偵查卷可按
    。
(四)、查海洛因物價錢昂貴，且取得不易，而販賣海洛因更為政府所嚴予取締之犯罪，
    苟被告於買賣過程中無利可圖，則其縱屬至愚亦無甘冒被移送法辦之危險，平白
    從事販賣之理。被告與綽號「阿傑」共同販賣海洛因，其可由每錢海洛因二萬元
    之代價中獲取三千元牟利，顯然其確有營利之意圖甚明。被告之所辯無非卸飾之
    詞，不足採信，事證明確，其犯行洵堪認定。
二、查被告行為後，九十二年七月九日修正公布之毒品危害防制條例業於九十三年一
    月九日起生效，該條例第四條第一項關於販賣第一級毒品罪及第十一條第二項關
    於持有第二級毒品罪處罰之規定，於修正前、後之刑度並無不同，不生新法或舊
    法較有利於行為人之問題，依刑法第二條第一項前段之規定，應適用新修正毒品
    危害防制條例之規定。故核被告所為，係犯新修正毒品危害防制條例第四條第一
    項之販賣第一級毒品罪、同條例第十一條第二項之持有第二級毒品罪。被告持有
    第一級毒品之低度行為，為其販賣第一級毒品之高度行為所吸收，不另論罪。被
    告與綽號「阿傑」之成年男子間，就販賣第一級毒品之犯行間，有犯意聯絡及行
    為分擔，為共同正犯。被告先後多次販賣第一級毒品之犯行，時間緊接，犯罪構
    成要件相同，顯係基於概括之犯意而為，為連續犯，應依刑法第五十六條之規定
    論以一罪（法定刑度為死刑或無期徒刑，依法不得加重）。所犯上開二罪間，犯
    意各別，犯罪構成要件互殊，應予分論併罰。爰審酌被告犯罪之動機、目的、手
    段、其品行及智識程度、所犯販賣第一級毒品罪行嚴重侵害及威脅國民健康、販
    賣海洛因之對象及金額非少，及其犯罪後之態度等一切情狀，量處如主文所示之
    刑，並依刑法第三十七條第一項之規定宣告褫奪公權終身，且定其應執行之刑。
    扣案之海洛因四包（合計淨重六．三四公克、包裝重一．Ｏ八公克）、安非他命
    二包（合計淨重三四．七七公克、驗餘淨重三四．七一公克），係查獲之毒品，
    不問屬於犯人與否，應依毒品危害防制條例第十八條第一項前段之規定宣告沒收
    銷燬之；另記事簿一本係被告所有供紀錄販賣海洛因所用之物，已如前述，應依
    毒品危害防制條例第十九條第一項之規定沒收之；另被告販賣海洛因之所得，依
    前開記事簿所載內容，至少販賣給代號「紅毛」約有二十四萬二千五百元、「秀
    美」約有二萬四千元、「賢」約有八萬五千元、「阿芬」有八千五百元、「牛頭
    」有二萬一千五百元、「弟」有八千五百元，再加上販賣給沈江應之所得有六萬
    元，合計應有四十五萬元，應依毒品危害防制條例第十九條第一項之規定諭知沒
    收，如全部或一部不能沒收時，以其財產抵償之。至扣案之現金三萬四千元，並
    無證據證明係被告販賣海洛因之所得，爰不予宣告沒收。
三、公訴人移送併案審理部分即被告持有安非他命之犯罪事實，與本案起訴之犯罪事
    實相同，係單一之犯罪事實，併此敘明。
據上論斷，應依刑事訴訟法第二百九十九條第一項前段，新修正毒品危害防制條例第
四條第一項、第十一條第二項、第十八條第一項前段、第十九條第一項，刑法第十一
條、第二條第一項前段、第二十八條、第五十六條、第三十七條第一項、第五十一條
第四款，判決如主文。
中      華      民      國      九十三      年      六      月    二    日
                                    臺灣臺中地方法院刑事第六庭
                                        審判長法  官    夏  一  
                                              法  官林  念  祖
                                              法  官    簡  源  希
右正本證明與原本無異。
如不服本判決，應於判決送達後十日內向本院提出上訴狀，上訴於臺灣高等法院臺中
分院( 須附繕本 )。
                                              書記官
中      華      民      國      九十三      年      六      月    三    日
附錄論罪科刑法條：
毒品危害防制條例第四條第一項：製造、運輸、販賣第一級毒品者，處死刑或無期徒
                              刑；處無期徒刑者，得併科新台幣一千萬元以下罰
                              金。
毒品危害防制條例第十一條第二項：持有第二級毒品者，處二年以下有期徒刑、拘役
                                或新台幣三萬元以下罰金。
